【裁判字號】    97,交簡上,93
【裁判日期】    971229
【裁判案由】    過失傷害
【裁判全文】
臺灣士林地方法院刑事判決            97年度交簡上字第93號
上  訴  人  甲○○
即  被  告
輔  佐  人  乙○○
上列被告因過失傷害案件，不服本院中華民國97年5 月12日97年
度湖交簡字第76號第一審刑事簡易判決（聲請簡易判決處刑案號
：97年度偵字第3645號），提起上訴，本院管轄之第二審合議庭
判決如下：
    主  文
上訴駁回。
甲○○緩刑貳年。
    事實及理由
一、本案經本院審理結果，認第一審判決以上訴人即被告甲○○
    ，所為係犯刑法條284 條第1 項前段之過失傷害罪，判處拘
    役59日，並諭知易科罰金之折算標準為新臺幣一千元元折算
    一日，認事用法及量刑均無不當，應予維持，並引用第一審
    刑事簡易判決書記載之事實、證據及理由（如附件）。
二、上訴人上訴意旨略稱：伊於原審判決後已與被害人和解，賠
    償被害人新台幣（下同）6 萬元，原審量刑過重云云，惟刑
    之量定係實體上賦予法院自由裁量之事項，倘未逾越法律規
    定之範圍，且無濫用權限之情事，即不得任意指摘為違法或
    不當。經查被告所犯刑法條284 條第1 項前段之罪，法定刑
    為6 月以下有期徒刑、拘役或500 元以下罰金。原審就被告
    之犯行，量處上述之刑，未逾越法律規定之範圍，且與刑法
    總則所定量刑標準無違背，無濫用權限之情事，是原審量處
    拘役59日，並未過重。依此，原審量刑應屬允洽，並無違法
    不當。上訴人指摘量刑過重，為無理由，自應將其上訴駁回
    。
三、又查被告前未曾因故意犯罪受有期徒刑以上刑之宣告，有臺
    灣高等法院被告前案紀錄表1 份在卷可參，本院斟酌其因一
    時失慮，致罹本罪，被告經此教訓，應知所警惕，而無再犯
    之虞，且被告於原審判決後已與被害人和解，賠償被害人6
    萬元，並本院審理期間，同意再賠償被害人車損3 萬元，被
    害人並表示原諒之情，因認對其宣告之刑以暫不執行為適當
    ，爰依刑法第74條第1 項第1 款之規定併予宣告緩刑2 年，
    以啟自新。
據上論斷，應依刑事訴訟法第455 條之1 第1 項、第3 項、第
368 條、第373 條，刑法第74條第1 項第1 款，判決如主文。
本案經檢察官翁偉倫到庭執行職務。
中    華    民    國    97    年    12    月    29    日
                  刑事第一庭審判長法  官  洪英花
                                  法  官  劉育琳
                                  法  官  賴邦元
以上正本證明與原本無異。
本件不得上訴。
                                  書記官  游育慈
中    華    民    國    97    年    12    月    29    日
附錄本案論罪科刑法條之依據：
中華民國刑法第284條
（過失傷害罪）
因過失傷害人者，處 6 月以下有期徒刑、拘役或 5 百元以下罰
金，致重傷者，處1 年以下有期徒刑、拘役或5 百元以下罰金。
從事業務之人，因業務上之過失傷害人者，處 1 年以下有期徒刑
、拘役或1 千元以下罰金，致重傷者，處 3 年以下有期徒刑、
拘役或2 千元以下罰金。


司法院資訊處製作；財團法人民間司法改革基金會備份。
